【裁判字號】    90,上易,2655
【裁判日期】    901016
【裁判案由】    竊盜
【裁判全文】
臺灣高等法院刑事判決                            九十年度上易字第二六五五號
    上  訴  人  臺灣板橋地方法院檢察署檢察官
    被      告  戊○○
右上訴人因竊盜案件，不服臺灣板橋地方法院八十九年度易字第四四六八號，中華民
國九十年五月二十四日第一審判決（起訴案號：臺灣板橋地方法院檢察署八十九年度
偵緝字第一○七三號）提起上訴，本院判決如左：
    主  文
上訴駁回。
    事  實
一、公訴意旨略以：被告戊○○基於概括犯意，於民國（下同）八十二年十一月十五
    日、同年月二十九日，分別在台北縣中和市○○街、台北市○○區○○路七號二
    七四號，竊取丁○○所有車號ＦＥ－八三三八號、丙○○所有車號ＥＪ－二三七
    七號自小客車各一部後，在台北縣土城市○○路一八五三十六弄三號處，將先前
    所購肇事車輛車號為ＥＭ－二九二０號及ＪＣ－二四一六號之自小客車車牌、車
    身號碼、引擎換裝在上開竊得同型之二部贓車上，並將懸掛車牌為ＥＭ－二九二
    ０之小客車售予不知情之乙○○（改名為吳震栩）、懸掛車牌為ＪＣ－二四一六
    號之自小客車售予不知情之甲○○，嗣經花蓮縣警察局循線查獲上情，因認被告
    告涉犯刑法第三百二十條第一項之竊盜罪嫌。
二、按犯罪事實應依證據認定之，無證據不得推定其犯罪事實，又不能證明被告犯罪
    者，應諭知無罪之判決；次按被告之自白，不得作為有罪判決之唯一證據，仍應
    調查其他必要之證據，以察是否與事實相符刑事訴訟法第一百五十四條、第三百
    零一條第一項、第一百五十六條第二項分別定有明文。本件公訴意旨認被告涉有
    右揭竊盜之犯行，無非以被告在警訊中之自白，核與證人吳震栩（即乙○○）、
    甲○○指稱起獲之贓車係向被告購買等語相符為其論據。
三、訊據被告戊○○堅決否認有何竊盜犯行，辯稱：上開車輛非伊行竊的，伊也沒有
    賣贓車給乙○○、甲○○，當時伊因他案羈押在看守所，警察來訊問時，告訴伊
    說承認沒有關係，反正伊有那麼多案子了，伊才承認等語。經查：證人甲○○、
    吳震栩經原審法院囑託台灣花蓮地方法院訊問時，證人甲○○證稱：車子是在靠
    近果菜市○○○○○路，車上有寫一個「售」字及聯絡電話，伊看到就與賣主聯
    絡，賣主因時間久了伊不敢確認是否為照片中之戊○○，伊不認識戊○○，但伊
    是在路邊買的，在警訊中應該不會說台北的朋友戊○○開來花蓮賣伊的話等語（
    見原審卷第七八頁）；證人吳震栩證稱：當時伊與伊太太在土城買的，看到車子
    停在路旁，車子上貼有出售的聯絡電話與賣主談，二十幾萬買的，不敢確定是否
    照片中之戊○○，伊不認識戊○○等語（見原審卷第八０頁），渠等所述，核與
    於警訊甲○○供稱向台北的朋友戊○○所購買之情不合，且茍係與被告為朋友關
    係，何以於囑託訊問時稱不認識被告？與證人吳震栩於警訊所供伊向被告買車、
    以二十萬元整購買之情，亦有差異。而參酌上開證人在警訊中為指述時，並未有
    讓其二人指認被告之口卡或照片之資料，故上開二證人在警訊中之指述顯有瑕疵
    ，難採為對被告不利之佐證，況縱然證人所供屬實，亦僅能證明系爭二車係被告
    售予證人，尚難證明系爭二車係被告所竊。至被告雖自白一稱「阿賢」之人，叫
    伊當人頭簽汽車買賣合約書，賣一台車，伊可賺二萬元云云，縱使實情，亦屬涉
    犯贓物罪嫌，難採為竊盜罪之證據。是本件除被告在警訊中之自白外，復查無其
    他積極證據足以證明被告有何竊盜之犯行，被告否認竊盜應堪採信，本件不能證
    明被告犯罪。原審基於不能證明被告犯罪，而為被告無罪之諭知，經核並無不合
    。檢察官上訴意旨，猶執前詞指摘原判決不當，其上訴為無理由，應予駁回。
據上論斷，應依刑事訴訟法第三百六十八條，判決如主文。
本案經檢察官李進誠到庭執行職務。
中      華      民      國      九十      年      十      月    十六    日
                              臺灣高等法院刑事第十三庭
                                  審判長法  官  蔡    燉
                                        法  官  黃  聰  明
                                        法  官  李  春  地
右正本證明與原本無異。
不得上訴。
                                        書記官  王  忠  良
中    華    民    國     九十     年        十      月       三十       日


司法院資訊處製作；財團法人民間司法改革基金會備份。
